臺灣高等法院臺中分院刑事判決　　　　　　　　　　九十一年度上訴字第二八二號
　　上　訴　人　臺灣彰化地方法院檢察署檢察官
　　上　訴　人
　　即　被　告　丙○○
　　選任辯護人　陳鴻謀
右上訴人因被告毒品危害防制條例案件，不服臺灣彰化地方法院九十年度訴字第四二
五號中華民國九十年十二月三十一日第一審判決（起訴案號：臺灣彰化地方法院檢察
署九十年度偵字第四二五號），提起上訴，本院判決如左：
    主      文
原判決撤銷。
丙○○共同連續販賣第二級毒品，處有期徒刑柒年伍月。扣案之監視器一組沒收，販
賣第二級毒品所得新台幣壹萬伍仟元沒收，如全部或一部不能沒收時，以其財產抵償
之。
其餘被訴販賣第一級毒品部分無罪。
    事      實
一、丙○○與李武偉（業經本院另以九十年度上訴字第一九二七號判決，依共同連續
    販賣第二級毒品罪，判處有期徒刑八年，上訴最高法院中）係男女朋友關係，二
    人共同基於販賣第二級毒品安非他命之概括犯意聯絡，自民國八十九年年初起（
    起訴書事實欄載為八十九年二、三月間起，惟附表１、２均記載犯罪時間為八十
    九年初，其事實欄記載為八十九年二、三月間，顯係誤載），至同年六、七月間
    某日止（丙○○應扣除八十九年六月二日起至同年月十九日止，在台灣彰化戒治
    所觀察勒戒期間），連續在如附表所示之時間、地點，以新台幣（下同）一千元
    至三千元不等之價格，共同（或由李武偉自行攜帶、或交由丙○○攜帶一起前往
    販賣、或將毒品交由丙○○在李武偉住處販賣）販賣第二級毒品安非他命予柯寶
    時、葉樹泉、林正瑚（詳如附表所示），嗣於八十九年十一月十一日凌晨零時許
    ，在彰化縣彰化市○○路三民市場前，為警臨檢盤查李武偉、丙○○，自丙○○
    身上查獲供二人施用之海洛因三包，及由丙○○記載之帳單一張，另於同日凌晨
    零時四十五分許，在彰化縣和美鎮○○路二六七號李武偉住處，扣得李武偉所有
    供販賣安非他命監視用之監視器一組，而查悉上情。
二、案經彰化縣警察局和美分局報告臺灣彰化地方法院檢察署檢察官偵查起訴。
    理      由
壹、有罪部分（販賣第二級毒品安非他命部分）：
一、訊據被告丙○○矢口否認有販賣第二級毒品安非他命犯行，辯稱：伊是於八十九
    年六月底才認識李武偉，同年六月底就進入彰化勒戒所勒戒，不可能與李武偉一
    起販賣毒品，扣案之帳單是李武偉拿很多張小紙條叫伊謄寫的，帳單不是被告的
    ，警訊筆錄是警察強迫被告依其意思製作，否則不讓被告回家，並要被告出庭後
    不可翻供，否則要再借提被告出去，被告警訊筆錄並不實在，再被告在偵查中因
    毒癮發作很難過，故未注意聽檢察官問話，只想趕快交保回家，亦不可採，另被
    告曾向葉樹泉借車，嗣因被查到該車係贓車，被告供出是向葉樹泉借的，葉樹泉
    因此才咬被告販賣安非他命，被告並未販賣安非他命，監視器是李武偉母親裝設
    等語。惟查：
（一）關於販賣安非他命予柯寶時部分：
    １、被告在警訊中多次坦承有陪李武偉去販賣安非他命事實，於被查獲當天即八
        十九年十一月十一日在警訊中供稱：「（問：李武偉是否曾經販賣過毒品？
        ）曾經拿給他同學二次。」「八十九年年初左右，二次相隔約一個多月，地
        點一次是在和美黃昏市場，一次是在柑井里那邊的公墓，價格不知道，因為
        他同學沒有錢，說錢等一陣子再給他。」「（問：你為何會知道右記事實？
        又他所稱同學的姓名為何？所賣之毒品為何？）因為我跟他一起出門，他同
        學我只知道綽號叫『寶石』，其他就不清楚了。他賣的是安非他命。」等語
        （見警卷第七頁反面、第八頁）。於同日偵查中供陳：「（問：李武偉是否
        有販賣毒品給柯寶時？）在八十九年初第一次是在和美鎮黃昏市場，第二次
        和美鎮柑井里的公墓，當時我都在場，我和李武偉是男女朋友關係，當時我
        們要出門，李武偉說要拿東西給朋友，到了現場，才知道他拿安非他命給柯
        寶時，我在車上有聽到柯寶時對李武偉說現在沒有錢，過一陣有錢再拿給他
        。」（見八十九年度偵字第八五七八號卷第四頁正反面），嗣於九十年八月
        三十一日在原審供稱：「．．．我和李武偉在八十九年中認識的，當時我去
        李武偉家，李要送我回家，我在途中看到李拿毒品給柯（寶時）」等語（見
        原審卷一第一五一頁）。丙○○嗣雖改稱不清楚李武偉有無拿毒品給柯寶時
        ，然丙○○於被警員查獲當日在警訊及檢察官偵查中之陳述前後相符並無不
        合之處，並參以上開其在原審仍供稱看見被告李武偉交付毒品予柯寶時等語
        ，如警訊係遭警方強迫或指示而為如此陳述，何以於檢察官偵查中及原審仍
        為上開之供述，再查，被告在製作警訊筆錄時並無身體不適或毒癮發作情形
        ，業據警員丁○○在本院結證屬實，丙○○事後翻異前詞，顯係卸責之詞，
        自不足採信。
    ２、另扣得之帳單一紙上係記載：「‧‧‧寶石1000」，其中「寶石」係指「柯
        寶時」，亦經丙○○坦承在卷，核與證人柯寶時供述相符，被告嗣雖辯稱：
        該帳單係他人積欠李武偉之債務，並非販賣安非他命之帳單等語，惟查，上
        開帳單上記載柯寶石積欠金額為整數一千元，與證人葉樹泉於偵查中證稱：
        「一小包安非他命，販賣一千元等語相符（八十九年度偵字第八五六六號影
        印卷第四○、六六頁），參以被告丙○○在上開警訊及偵查中均供稱：曾聽
        聞柯寶時對被告李武偉請求賒帳購買安非他命等情互合，上開帳單記載有關
        「寶石1000」等語係柯寶時欠被告及李武偉安非他命購買安非他命之價款甚
        明。另被告丙○○在警訊時經警提示扣案帳單供其辨認時，係供稱該帳單上
        記載之人除信義及許書育外其他人究係欠李武偉何種錢伊不清楚等語，參以
        被告在警訊亦僅辯稱該帳單上記載之「寶石1000」係柯寶時向伊借一千元伊
        叫丙○○寫在紙上等語，均未提及該款是柯寶石積欠李武偉之賭債，嗣被告
        自偵查中起始改稱：帳單上是李武偉的朋友來家裡打牌欠他的錢等語，李武
        偉亦自偵查中改稱：帳單是打麻將時朋友輸我記帳，於八十九年三月間與柯
        寶時、許書育、阿榮、阿芬、老健等人打麻將等語，證人柯寶時在原審囑託
        訊問時亦證稱：在八十九年農曆年後曾與綽號老明、阿玉、阿香在被告住處
        打麻將，打了一半輸了一千元沒有錢了就回家，隔一、二個月就當面把一千
        元還給被告，未向被告或丙○○買安非他命等語，衡情若扣案帳單確係記載
        柯寶時等人積欠被告之賭債，何以被告與李武偉在被警查獲之初未為如此供
        述，況究係何人參與打牌者李武偉與證人柯寶時之供述復不相符，已有可疑
        ，縱依證人柯寶時供稱確為八十九年農曆年時之賭債，然依柯寶時前開證詞
        其亦已於一、二個月後歸還該筆賭債，證人柯寶時既已返還欠款，何以李武
        偉及被告尚將該筆欠債留存在帳單上，直至八十九年十一月十一日遭警查獲
        當時均未予刪除，且被告與李武偉在警訊之初均未供稱柯寶時已返還該筆欠
        款等有利於其二人之供述，足證扣案帳單所載「寶石1000」顯非柯寶時積欠
        被告及李武偉之賭債，而係柯寶時積欠被告及李武偉購買第二級毒品安非他
        命帳款，被告與李武偉嗣後改供顯係卸責之詞，證人柯寶時上開證詞亦屬
        護被告及李武偉之詞，尚難據為有利被告之認定。
（二）關於販賣安非他命予葉樹泉部分：證人葉樹泉於八十九年八月四日在警訊時證
      述：「（問：你是如何向丙○○購買安非他命？）我第一次是在八十九年三月
      份左右，在彰化縣和美鎮○○里○○路二六七號二樓內，以新台幣三千元，重
      量約一錢；第二次是隔幾天（約三、四天左右拿一次）再向他購買的，共約三
      、四次左右。」（見八十九年度偵字第八五七七號影印卷第二四、二五頁），
      於八十九年十一月二十九日在偵查中供稱：「（問：是否向丙○○購買安非他
      命？）在彰化縣和美鎮○○里○○路二六七號丙○○男朋友李武偉家的二樓，
      向她買過三次，各買三千元一錢、二千元半錢及一千元一小包，一小包的重量
      多少我不知道。」（見同上偵查影印卷第四○頁），於九十年三月七日在偵查
      中證稱：「二至三次都在她男朋友李武偉家向丙○○、李武偉買毒品，毒品都
      從丙○○身上拿出安非他命，價格是丙○○開的價錢，上次偵訊說的價錢、重
      量都沒錯，時間是在八十九年二、三月」（見同上偵查影印卷第六六頁），於
      九十年十二月二十六日在原審調查時證稱：「（問：你於警訊及偵查中均稱曾
      到李武偉住處向丙○○購買毒品？）我說的是實話，我是向丙○○買的。」（
      見臺灣彰化地方法院九十年度訴字第六六一號李武偉毒品危害防制條例卷第九
      五頁），證人葉樹泉就購買安非他命之經過描述明確，前後供述一致，如未購
      買何以作此供述，證人葉樹泉與被告並無仇怨一節，業據葉樹泉在警訊中供稱
      在卷（見警卷第十五頁反面），自無妄加重罪予被告之理。至被告辯稱因其供
      出借用之贓車係向葉樹泉所借用，葉樹泉始會誣指向伊購買安非他命等語，惟
      查，本件被告係於八十九年十一月十一日始遭警員查獲，並於警訊中供稱贓車
      係向葉樹泉等人偷的等語（見警卷第六頁反面），而證人葉樹泉係在八十九年
      八月四日其涉犯竊盜案件警訊中即供稱係向被告購買安非他命，並指認被告之
      口卡在卷，有葉樹泉之警訊筆錄及被告口卡影本各一份附在警卷可稽（見警卷
      第十五－十六頁、十九頁），葉樹泉並非因被告指認其偷車而挾怨報復因而誣
      指被告販賣安非他命，甚為明顯，被告辯解自無可採。
（三）關於販賣安非他命予林正瑚部分：被告於九十年二月二十二日在偵查中供稱：
      「（問：林正瑚跟李武偉買毒品你有看過？）有，林正瑚買毒品看過二次」、
      「．．．因他（李武偉）說要出門（毒品）藏放在我身上共有四、五次，第一
      次是八十九年六、七月份，最後一次是查獲日，有二次拿去和美鎮某公墓去販
      賣給林正瑚，一包二千元．．．那二次販賣是我與李武偉一起去的。」（見八
      十九年度偵字第八五七七號影印卷第五十六、五十七頁），另證人葉樹泉於八
      十九年八月四日在警訊時證稱：「（問：你是否曾看過其他人向丙○○購買安
      非他命？）我曾於八十九年三月初看過綽號芋仔之林正瑚曾向他購買安非他命
      」（見警卷第十六頁），於八十九年十一月二十九日在偵查中證述：「（問：
      八十九年三月初你曾看過綽號芋仔的林正瑚向丙○○買安非他命？）是的，我
      看過一次，也是在李武偉家，林正瑚向她買三千元一錢。」（詳上開偵查影印
      卷第四○、四十一頁），於九十年三月七日在偵查中亦證述：「我曾看過丙○
      ○於八十九年三月初拿毒品給林正瑚。」（詳同上偵查影印卷第六十六頁），
      另證人林正瑚在偵查中亦坦承其綽號為「芋頭」等語（詳同上偵查影印卷第四
      十五頁），證人林正瑚確曾於八十九年三月初在被告住處，向丙○○購買三千
      元之安非他命，嗣再於同年六、七月間，先後二次由李武偉將毒品藏放在被告
      丙○○身上，二人共同前往和美鎮某公墓，再販賣各二千元之安非他命予林正
      瑚甚明。證人林正瑚在偵查中雖翻異前供改稱未曾向被告丙○○及李武偉購買
      安非他命，顯係事後迴護被告之詞，不足據為有利被告之認定。
（四）被告雖於本院另案審理李武偉涉犯販賣安非他命案件中供稱：伊不認識葉樹泉
      、林正瑚，只見過葉樹泉一、二次，沒有和他說過話等語（見本院九十年度一
      九二七號卷第七十三、七十五頁），然被告丙○○於被查獲當天在警訊時已供
      稱：「葉樹泉我認識」「（問：贓車是何人偷竊的？）大都是葉樹泉跟外號『
      芋仔』  (即林正瑚)、『阿丁』、『溪州』、『矮仔進』去偷的」等語（見警
      卷第六頁反面及第七頁），在原審審理中亦供稱：「我見過葉樹泉一、二次，
      因葉以前住在李武偉的家，當時有我、葉樹泉、李武偉、還有李的朋友〔不知
      真實姓名〕，李武偉叫我去買便當給他們吃，．．．我是後來才知道他們會去
      偷車，然後去找李武偉吸毒。」等語（見原審卷一第一七五頁），證人葉樹泉
      在偵查中證稱：「機車是我竊取的，我將車交給丙○○使用」等語（見同上偵
      查影印卷第六十六頁），證人林正瑚於偵查中亦證稱：我認識丙○○，她是我
      朋友李武偉的女朋友等語（詳同上偵查影印卷第四十五頁、六十九頁），被告
      丙○○認識證人葉樹泉、林正瑚二人一節，應堪認定。被告上開供述顯係卸責
      之詞，不足採信。末查，被告係自八十九年六月二日起至同年月十九日止，在
      彰化戒治所執行觀察勒戒處分，有台灣彰化看守所九十一年三月二十九日彰所
      總字第０九一００００七０五號函一份在本院卷可稽，被告辯稱其於八十九年
      六月底即進入勒戒所勒戒，不可能與李武偉販賣毒品，顯不可採。此外，復有
      彰化縣警察局和美分局於八十九年十一月十一日凌晨零時許及同日零時四十五
      分許，分別在彰化縣彰化市○○路三民市場前在丙○○皮包內及被告李武偉住
      處，扣得上開帳單一張及監視器一組可資佐證（詳警卷第十三、十四頁），參
      以證人葉樹泉證稱曾在上開李武偉住處購買毒品時看到等語，核與被告丙○○
      在警訊中供稱該監視器係李武偉看看是誰來的所用等語相符（見警卷第七頁反
      面），足證上開監視器係李武偉用來逃避查緝甚明，扣案監視器係被告與李武
      偉供販賣安非他命所用之物，堪以認定。另李武偉與被告共同販賣安非他命犯
      行，業經本院另以九十年度上訴字第一九二七號判決判處有期徒刑八年，有判
      決書一份在本院卷可稽。綜上所述，本件事證明確，被告所辯均係卸責之詞，
      不足採信，被告丙○○有與李武偉共同販賣第二級毒品安非他命予柯寶時、葉
      樹泉、林正瑚等人之犯行，洵堪認定。
二、核被告丙○○所為，係犯毒品危害防制條例第四條第二項之販賣第二級毒品罪。
    其因意圖販賣而持有第二級毒品之低度行為，應為販賣之高度行為所吸收，不另
    論科，公訴人於犯罪事實欄記載被告販賣安非他命之事實，起訴法條載為毒品危
    害防制條例第五條第二項之意圖販賣而持有第二級毒品罪，顯係誤載，又被告與
    李武偉就上開犯行，有犯意連絡及行為之分擔，為共同正犯。被告先後八次販賣
    第二級毒品安非他命，所為時間緊接，犯罪構成要件相同之罪，顯係基於概括犯
    意反覆為之，為連續犯，應刑法第五十六條規定論以一罪，並就有期徒刑部分加
    重其刑。被告於八十九年六、七月間許販賣第二級毒品與證人林正瑚二次部分雖
    未據公訴人起訴，惟因此部分與起訴業經判刑部分有連續犯之裁判上一罪之關係
    ，為起訴效力所及，本院自得一併審理。原審予以論科，固非無見，惟、被告
    與李武偉係自八十九年初起至同年六、七月間止（被告丙○○應扣除八十九年六
    月二日起至同年月十九日止期間），販賣安非他命予柯寶時等人，原審判決將被
    告犯罪時間誤為自八十九年二、三月間起至同年十一月十一日止，尚有未洽。
    、被告與李武偉於八十九年六、七月間另有販賣安非他命二次予林正瑚，原審漏
    未審判。、原審判決誤將帳單一份沒收。、依毒品危害防制條例第十九條第
    一項規定，犯罪所得之財物均沒收之，如全部或一部不能沒收時，追徵其價額或
    以其財產抵償之，本件被告犯罪所得為金錢，如不能沒收時，以其財產抵償即可
    ，無庸為追徵其價額之諭知，原審判決於主文欄贅載應追徵其價額，均有未洽。
    被告上訴否認有販賣安非他命，雖無理由，惟原審判決既有上開可議之處，仍應
    由本院予以撤銷改判。爰審酌酌被告犯罪之動機、目的係在圖不法利得、販賣次
    數雖達八次然所得金額不多，販賣毒品對殘害他人身體健康、對社會治安影響甚
    鉅，犯罪後矢口否認犯行，尚無悔意等一切情狀，量處如主文第二項所示之刑。
    至販賣之所得款項（如附表所示）合計一萬五千元，應依同條例第十九條第一項
    之規定宣告沒收，如全部或一部不能沒收，以其財產抵償之。扣案監視器一組，
    係共犯李武偉所有供犯罪使用之物，依同條例第十九條第一項宣告沒收。至扣案
    帳單一張，其上所載寶石1000雖係證人柯寶石向被告購買安非他命之欠款，然其
    餘記載部分無從認定係他人購毒所欠，共犯丙○○於警訊且供稱其中信義、許書
    育二人係欠伊錢，其他部分因李武偉常把他的東西放在伊處，因為有好幾張，伊
    就把他們全部寫成一張，是以尚難認全部均係被告等犯罪使用之物，為免執行困
    難，爰不予宣告沒收。
三、公訴意旨另以：被告丙○○與李武偉共同自附表所示八十九年六、七月間（以下
    稱此段時間）販賣第二級毒品安非他命與林正瑚後至同年十一月十一日止，及被
    告丙○○於八十九年六月二日起至同年月十九日止，連續販賣多次第二級毒品，
    因認被告此部分另涉犯毒品危害防制條例第四條第二項之販賣第二級毒品罪嫌。
    經查，被告丙○○在八十九年六月二日起至同年月十九日止，經送觀察勒戒，已
    詳前述，難認其在該段時間有販賣毒品之犯行。另公訴人並未具體列出被告丙○
    ○與李武偉於上開此段時間內究係在何處、販賣多少數量與何人，亦無購買人指
    訴在此段時間內向被告購買安非他命，被告亦堅決否認有為此部分犯行，本院亦
    查無其他積極證據足認被告有上開部分之罪行，原應為無罪判決，惟因公訴人認
    此部分與前開判罪部分有連續犯之裁判上一罪之關係，爰不另為無罪之諭知，併
    予明。
貳、無罪部分（販賣第一級毒品海洛因部分）：
一、公訴意旨另以：被告丙○○與李武偉共同基於販賣毒品之犯意聯絡，於八十九年
    五月十三日十二時許，在彰化縣和美鎮圖書館前，以五千元價格販賣第一級毒品
    海洛因予甲○○，於八十九年十一月十一日凌晨零時許，在彰化縣彰化市○○路
    三民市場前，為警臨檢盤查李武偉、丙○○，在丙○○身上查二人共同意圖販賣
    而持有之海洛因三包，因認被告另犯有販賣第一級毒品海洛因罪嫌 (起訴書誤載
    為第五條第一項)。
二、按犯罪事實應依證據認定之，無證據不得推定其犯罪事實，刑事訴訟法第一百五
    十四條定有明文；又認定不利被告之事實，須依積極之證據，苟積極證據不足為
    不利於被告事實之認定，更不必有何有利之證據，最高法院著有三十年上字第八
    一六號判例可資參照。
三、本件公訴人認被告及李武偉涉有販賣第一級毒品罪嫌，係以證人甲○○在警訊及
    偵查中之證述，被告丙○○在偵查中供稱與李武偉共同攜帶毒品出門販賣等語，
    及扣案之海洛因三包、監視器一組等為其論罪依據。訊據被告丙○○固坦承持有
    扣案海洛因三包在上開時地經警查獲之事實，惟堅決否認有何販賣或意圖販賣而
    持有海洛因之犯行，辯稱：扣案海洛因係伊與李武偉於被警員查獲前，剛向他人
    購買，準備供伊與李武偉共同施用，被告並不認識甲○○，亦未販賣海洛因予甲
    ○○等語。經查，證人甲○○於八十九年五月十六日警訊時雖證稱：「海洛因是
    向一位綽號叫香君之女子購買‧‧‧香君之真實姓名我不知道，我亦不知香君住
    何處，只知她常會在和美鎮圖書館前交易毒品，遂前往向香君購買。」（見同上
    偵查影印卷第三○、三一頁），於八十九年十二月十三日在偵查中證稱：「（提
    示丙○○口卡片）從口卡片看起來，當時賣我海洛因的女子有點像口卡片上之人
    ，但要看本人才能確定。」（見嘉義地方法院檢察署訊問筆錄，附於偵卷第四九
    、五○頁），於原審調查時證稱：「（你所購買的對象是否為在場被告丙○○？
    ）不是，我不是向她買的，應該是另一人，那個人手臂有刺玫瑰。」等語，經原
    審法官當庭勘驗被告丙○○的手臂並無刺青等情，有原審筆錄在卷可稽（見原審
    卷一第五十七頁），經原審訊以：「當時你在嘉義地檢署有指認被告丙○○口卡
    ？」時，答稱：「是的，但是本人不像，因為那個香君胖胖的，且又不漂亮，而
    手臂上有刺玫瑰花。」等語（見原審卷一第五十八頁），甲○○之證詞自不足以
    為被告有販賣海洛因之證據。再按毒品危害防制條例第五條第二項之意圖販賣而
    持有第二級毒品罪，以行為人初無以此牟利之意圖購入毒品後，復行起意販賣為
    要件，被告雖持有前開毒品海洛因，然並無證據足認被告購入海洛因後，有萌生
    意圖販賣之犯意而續持有，況被告持有之海洛因三小包合計淨重僅○‧七八公克
    ，數量甚少，衡以施用毒品者於購入毒品後，為攜出施用方便，而將毒品分裝成
    數小包，所在多有，參酌李武偉及被告丙○○均有施用毒品之前案紀錄，有卷附
    臺灣高等法院被告全國前案紀錄表可稽，是被告辯稱其持有之海洛因係供自己及
   李武偉施用，尚堪採信。綜上，公訴人所舉證據不足以證明被告有販賣海洛因之
    犯行，本院復查無其他積極證據足認被告有販賣第一級毒品海洛因或意圖販賣而
    持有扣案海洛因之犯行，自應為無罪之判決。原審未予詳查，認檢察官僅係起訴
    被告涉犯意圖販賣而持有海洛因罪嫌，疏未就檢察官起訴被告販賣海洛因罪嫌部
    分予以論述（該部分雖未經原審論述，惟因被告涉嫌販賣海洛因與意圖供販賣而
    持有海洛因行為，有高低度行為之吸收犯關係，為實質上一罪，原審雖僅論述意
    圖販賣而持有部分，惟既為實質上一罪，本院自得併予審判），並認被告僅係單
    純持有海洛因，且為八十九年度毒偵字第三八九八、五七０六、六一六七、六二
    九二、五一三、七０七號確定不起訴處分效力所及，而遽為不受理判決，尚有未
    洽，檢察官上訴指摘原審判決不當，應改判被告有罪，雖無理由，惟原審判決既
    有上開可議之處，仍應由本院予以撤銷改判，並諭知被告無罪之判決。至被告持
    有扣案海洛因，涉犯持有第一級毒品罪嫌部分，是否為八十九年十二月十七日以
    八十九年毒偵字第五七○三、七一三、七一四、七一五、七一六號不起訴處分效
    力所及，此部分既不得再為實體判決，自無法變更檢察官起訴法條予以判決，扣
    案海洛因亦應由檢察官另行處理。
據上論斷，應依刑事訴訟法第三百六十九條第一項前段、第三百六十四條、第二百九
十九條第一項前段、第三百零一條第一項、毒品危害防制條例第四條第二項、第十九
條第一項、刑法十一條前段、第二十八條、第五十六條，判決如主文。
本案經檢察官乙○○到庭執行職務。
中      華      民      國      九十一     年     五      月     三     日
                                臺灣高等法院臺中分院刑事第八庭
                                      審判長法  官  陳  賢  慧
                                            法  官  劉  榮  服
                                            法  官  陳  毓  秀
右正本證明與原本無異。
如不服本判決應於收受送達後十日內向本院提出上訴書狀，其未敘述上訴之理由者並
得於提起上訴後十日內向本院補提理由書（均須按他造當事人之人數附繕本）。
                                            書記官  許  麗  花
中      華      民      國      九十一     年     五      月     六     日
附錄本案論罪科刑法條：
毒品危害防制條例第四條第二項：
製造、運輸、販賣第二級毒品者，處無期徒刑或七年以上有期徒刑，得併科新臺幣七
百萬元以下罰金。
                                                                        Ｒ
附表：
┌────┬────────┬───────────┬───────┐
│買 受 人│   時    間     │    地        點      │安非他命價格（│
│        │                │                      │單位：新台幣）│
├────┼────────┼───────────┼───────┤
│柯 寶 時│八十九年初      │彰化縣和美鎮黃昏市場  │一千元        │
├────┼────────┼───────────┼───────┤
│        │八十九年初（距右│彰化縣和美鎮柑井里某  │              │
│柯 寶 時│欄所示交易時間約│公墓                  │一千元        │
│        │一個月）        │                      │              │
├────┼────────┼───────────┼───────┤
│葉 樹 泉│八十九年三月    │彰化縣和美鎮○○路二六│三千元        │
│        │                │七號李武偉住處        │              │
├────┼────────┼───────────┼───────┤
│        │八十九年三月（距│                      │              │
│葉 樹 泉│右欄所示交易時間│同右址                │二千元        │
│        │約三、四天）    │                      │              │
├────┼────────┼───────────┼───────┤
│葉 樹 泉│八十九年三月    │同右址                │一千元        │
├────┼────────┼───────────┼───────┤
│林 正 瑚│八十九年三月初  │同右址                │三千元        │
├────┼────────┼───────────┼───────┤
│        │八十九年六、七月│                      │              │
│林 正 瑚│                │彰化縣和美鎮某公墓    │二千元        │
│        │間某日          │                      │              │
├────┼────────┼───────────┼───────┤
│        │八十九年六、七月│                      │         │
│林 正 瑚│                │彰化縣和美鎮某公墓    │二千元        │
│        │間某日          │                      │              │
└────┴────────┴───────────┴───────┘
                                                                  Ｒ
